臺灣嘉義地方法院刑事判決　　　　　　　94年度簡上字第38號
　　上　訴　人
　　即　被　告　甲○○
上列上訴人因妨害名譽案件，不服本院嘉義簡易庭中華民國93年
12月31日93年度嘉簡字第1178號第一審判決（聲請簡易判決處刑
書案號：臺灣嘉義地方法院檢察署93年度偵字第4668號），提起
上訴，本院管轄之第二審合議庭判決如下：
    主  文
上訴駁回。
緩刑貳年。
    事  實
一、甲○○因與其胞弟何謹山因繼承財產之糾紛，心有不滿，於
    民國93年5月4日下午2時30分許，在公眾得見聞之處所即何
    謹山位於嘉義縣民雄鄉菁埔村99之1號住處前，遇見何謹山
    之同居人乙○○，竟基於公然侮辱之故意，以台語「番仔、
    幹你娘、瘋女人」（聲請簡易判決處刑書贅載「不怕死」一
    語）等穢語辱罵乙○○。
二、案經乙○○訴由嘉義縣警察局民雄分局報請臺灣嘉義地方法
    院檢察署檢察官偵查聲請以簡易判決處刑。
    理  由
一、訊據上訴人即被告甲○○矢口否認有何公然侮辱犯行，並辯
    稱：其未辱罵乙○○云云，惟查，被告上述公然侮辱犯行，
    業經證人即告訴人乙○○於警訊、偵查中證述甚詳（見警卷
    第3頁、偵卷第13頁），核與證人何謹山證述之情節相符（
    見偵查卷第11頁），且證人即承辦警員王芝培到庭證稱：其
    接獲通知到現場，證人何謹山亦在場，現場有一些地方黏黏
    的，寶特瓶內確實是尿液等語（見偵查卷第23頁），而證人
    乙○○、何謹山均證稱：被告有潑尿之情事等語，顯見證人
    乙○○、何謹山之證述並非虛構。參以告訴人乙○○於本院
    準備程序中，業已表明願意原諒被告之旨（見本審卷第29
    頁），衡情告訴人亦無誣陷被告之理，況且被告雖否認犯行
    ，然除空言否認外，並未能提出具體證據以實其說，因此，
    被告否認犯行尚難採信。又「番仔、幹你娘、瘋女人」等語
    ，均係足以貶損他人名譽之言詞，被告以上開言語，在不特
    定人得共見共聞下辱罵告訴人，其有公然侮辱之故意，灼然
    甚明。雖被告於上訴狀中請求傳喚證人何謹山，然其於準備
    程序經合法傳喚並未到庭，故於準備程序未請求傳喚，另其
    於審理時則表明無證據或證人請求傳喚（見本審卷第41頁）
    ，且證人何謹山於偵查中已證述甚明，應無再傳喚之必要。
    故本件事證明確，被告公然侮辱之犯行洵堪認定。
二、核被告所為，係犯刑法第309條第1項之公然侮辱罪。原審依
    刑事訴訟法第449條第1項、第454條第2項，刑法第309條第
    1項、第41條第1項前段，罰金罰鍰提高標準條例第1條前段
    、第2條，以簡易判決判處拘役20日，如易科罰金以300元折
    算1日，經核其認事用法及量刑均屬妥適，上訴人上訴意旨
    指摘原判決不當，為無理由，被告上訴意旨空言否認犯行，
    應予駁回（惟原審引用檢察官聲請簡易判決處刑聲請書之犯
    罪事實記載，惟該犯罪事實記載被告辱罵告訴人之穢語中有
    「不怕死」，然「不怕死」三字應無貶抑他人之意，原審犯
    罪事實對此應有贅載，此部分應予補充。）。另查被告前於
    86年間因傷害案件經臺灣高等法院台南分院86年上易字第13
    73號判決判處有期徒刑3月確定，並於86年9月5日易科罰金
    執行完畢，五年內未曾受有期徒刑以上刑之宣告，有臺灣嘉
    義地方法院檢察署刑案資料查註紀錄表、臺灣高等法院被告
    全國前案紀錄表各一份在卷可參，爰審酌告訴人及證人何謹
    山均於本院審理時業已表明原諒被告之旨（見本審卷第28-2
    9頁），且被告已年近七旬，尚有行動不便之妻子待其照顧
    ，本院因認其所宣告之刑，以暫不執行為適當，併予宣告緩
    刑二年，以啟自新。
據上論結，應依刑事訴訟法第455條之1第1項、第3項、第368條
，刑法第74條第2款，判決如主文。
本案經檢察官周欣潔到庭執行職務。
中　　華　　民　　國　　94　　年　　5 　　月　　12　　日
                          刑事第一庭
                              審判長　法　官  許 進 國
                                      法　官  游 悅 晨
                                      法　官  林 坤 志
上列正本證明與原本無異。
本件不得上訴。
中　　華　　民　　國　　94　　年　　5 　　月　　12　　日
                                      書記官  黃 意 雯
